# LISET GOMEZ CHAVEZ

## Ingeniera en Ciencias Informáticas



liset.gomezchavez@gmail.com







https://www.linkedin.com/in/liset-gomez-chavez/

Graduada como ingeniera informática con 9 años de experiencia. Certificada en ISTQB y con conocimientos en todo el ciclo de desarrollo del software. Experiencia en pruebas de Performance con Postman, pruebas automatizadas con Cypress y Selenium, pruebas funcionales y no funcionales, pruebas a aplicaciones móviles y web. Experiencia en el marco de trabajo ágil con Scrum usando como herramienta de gestión de trabajo Jira y Confluence. Conocimientos en SQL con experiencia en MongoDB, PostgreSQL y MySQL Workbench.

#### **E**XPERIENCIA

Febrero 2022 - Marzo 2024 QA Analyst - Switch Software Solution (Montevideo, Uruguay)

Septiembre 2017 - Octubre 2019

Project Leader - Universidad de las Ciencias Informáticas (UCI), (La Habana, Cuba)

Septiembre 2017 - Julio 2019 Profesora de pregrado-UCI

Septiembre 2017 - Julio 2019 **QA Tester/ Functional Analyst-**UCI

#### **C**orsos

Udemy OWASP TOP 10 WEB 2021+2017, API Testing con Postman: MasterClass todo en 1 2023, Secure Coding-Secure application development, Certifica ISTQB Foundation Level, ISTQB Certified Tester Foundation Level.

OpenWebinars Testing de aPIs con Jmeter, Selenium para principiantes, Testing con BDD, Postman, Introducción al testing).

Sistemas operativos: Windows, Linux y Mac

Metodologías: RUP, SCRUM, XP, AUP

### **FORMACIÓN**

INGENIERA INFORMÁTICA-UCI.

#### CERTIFICACIONES

**B**RIGHTEST: ISTQB

AICS: BASIC SQL CERTIFIED

**AICS:** FUNDAMENTALS SOFTWARE

TESTING CERTIFIED

AICS: SCRUM FUNDAMENTALS

**CERTIFIED** 

CERTIPROF-SCRUM

FOUNDATION CERTIFICATE

#### HERRAMIENTAS Y TECNOLOGÍAS

- **P**OSTMAN
- JIRA
- CONFLUENCE
- PostgreSQL
- MongoDB
- MYSQL WORKBENCH
- METER
- SELENIUM
- **CYPRESS**
- **D**OCKER
- GIT